臺灣南投地方法院刑事判決
110年度交簡上字第19號
上  訴  人
即  被  告  賴長聖


上列上訴人即被告因公共危險案件，不服本院南投簡易庭民國11
0年6月22日110年度投交簡字第256號一審刑事簡易判決（聲請簡
易判決處刑案號：110年度偵字第2816號）提起上訴，本院判決
如下：
    主      文
上訴駁回。
    事實及理由
一、本案經本院審理結果，認第一審刑事簡易判決之認事、用法
    及量刑均無不當，應予維持，均引用第一審刑事簡易判決書
    之記載（含檢察官聲請簡易判決處刑書所記載之犯罪事實、
    證據及理由）（如附件），並就證據部分補充上訴人即被告
    賴長聖（下稱被告）於本院準備程序之自白（本院二審卷第
    40頁）。
二、被告上訴意旨略以：我中午12時飲用少量加水之高梁，並睡
    了4小時，當時並無酒味，臉部也無飲酒狀況。酒測值達0.2
    8跟我肚子上的傷有關，因為小腹受到重創，腸道空氣受擠
    壓而使酒測值偏高，否則酒測值不會超過。希望法院能從輕
    量刑等語。
三、按量刑輕重，係屬事實審法院得依職權自由裁量之事項，苟
    已斟酌刑法第57條各款所列情狀而未逾越法定刑度，不得遽
    指為違法（最高法院72年度台上字第6696號、75年度台上字
    第7033號裁判要旨參照）；且在同一犯罪事實與情節，如別
    無其他加重或減輕之原因，下級審量定之刑，亦無過重或失
    輕之不當情形，則上級審法院對下級審法院之職權行使，原
    則上應予尊重（最高法院85年度台上字第2446號判決意旨參
    照）。本案被告所犯刑法第185條之3第1項第1款之不能安全
    駕駛動力交通工具罪，其法定刑為「2年以下有期徒刑，得
    併科20萬元以下罰金」，查本案被告酒後騎乘普通重型機車
    行駛於道路上，為警查獲時測得吐氣所含酒精濃度達每公升
    0.28毫克，是原審簡易判決以被告犯罪事證明確，適用刑事
    訴訟法第449條第1項前段、第454條第2項、刑法第185條之3
    第1項第1款、第47條第1項、第41條第1項前段、刑法施行法
    第1條之1第1項之規定，於法定刑內，對被告量處有期徒刑3
    月，並諭知有期徒刑，如易科罰金以1,000元折算1日，係在
    法定刑之範圍內為審酌。被告雖以前詞提起上訴，然本院審
    酌近年來酒後駕車導致死傷案件頻傳，酒後不應駕車之觀念
    ，已透過教育、宣導及各類媒體廣為傳達各界週知多年，立
    法者為呼應社會對於酒駕行為應當重懲之高度共識，近年來
    屢次修法提高酒駕刑責，被告為具有通常智識程度及生活經
    驗之成年人，對於酒後不能駕車及酒醉駕車之危險性，應有
    相當之認識，明知酒精成分對人之意識、控制能力具有不良
    影響，超量飲酒後會導致對週遭事物之辨識及反應能力較平
    常狀況薄弱，因而酒後駕車在道路上行駛，對往來之公眾及
    駕駛人自身皆具有高度危險性，竟仍於酒後騎乘普通重型機
    車上路，漠視自己及公眾往來之安全，顯見被告違反義務之
    程度尚難謂輕。況被告前於民國105年間即因不能安全駕駛
    案件，經臺灣雲林地方法院以105年度六交簡字第425號判決
    處有期徒刑3月，如易科罰金以1,000元折算1日，並於106年
    1月3日易科罰金執行完畢，本次為5年內再度犯同類之不能
    安全駕駛案件，益徵被告未能記取教訓，痛改前非，猶存僥
    倖心理再次飲酒後駕駛動力交通工具，所為實有不該，應予
    以譴責。原審審酌被告為專科畢業，其明知酒精成分對人之
    意識能力具有不良影響，酒後駕車對一般往來之公眾及駕駛
    人自身皆具有高度危險性，竟於吐氣所含酒精濃度為每公升
    0.28毫克之情形下，仍騎乘機車行駛於道路上，漠視公權力
    及往來人車生命、身體、財產安全，對交通安全危害非輕，
    犯後坦承犯行之態度，暨衡其智識程度、家庭經濟狀況等一
    切情狀，適用前開法條，量處有期徒刑3月，並諭知以1,000
    元折算1日之易科罰金折算標準，顯係以被告之責任為基礎
    ，並具體斟酌刑法第57條所列情形而量刑，未逾越法定刑度
    ，亦無過重、失輕或裁量權濫用之情形，難認第一審簡易判
    決量刑有何違法或不當之情事。是被告提起上訴指摘原審量
    刑過重云云，並不可採。
四、至被告雖辯稱：我僅有飲用少量加水高梁、並休息4小時，
    也無酒味，係因肚子傷勢使酒測值超過等語。惟查，被告於
    110年5月8日中午12時在其位於雲林縣○○鄉○○0○0號之住處飲
    用高梁酒後，於同日下午4時許，騎乘車牌號碼000-0000號
    普通重型機車上路，於同日下午4時57分許，經警施以酒測
    ，測得呼氣酒精濃度為每公升0.28公克等情，業據被告於警
    詢、偵查、本院準備程序及審理時皆坦承不諱（見警卷第4
    頁至第7頁；偵卷第14頁至第16頁，簡上卷第39頁至第40頁
    、第51頁至第52頁），並有南投縣政府警察局竹山分局竹山
    派出所當事人酒精測定紀錄表、財團法人工業技術研究院呼
    氣酒精測試器檢定合格證書、交通事故現場略圖、道路交通
    事故現場圖、道路交通事故調查報告表（一）、（二）、現
    場照片、自首情形紀錄表、道路交通事故當事人登記聯單、
    舉發違反道路交通管理事件通知單、公路監理電子閘門查詢
    資料等件在卷可參（見警卷第15頁、第17頁、第20頁至第44
    頁），此被告飲用酒類後，其吐氣所含酒精濃度已達每公升
    0.25毫克以上猶駕駛動力交通工具之事實堪予認定。而該呼
    氣酒精測試器經財團法人工業技術研究院檢定合格，檢定日
    期為109年6月1日，合格有效日期至110年6月30日，此有財
    團法人工業技術研究院呼氣酒精測試器檢定合格證書1份在
    卷可稽，被告空言否定上揭呼氣酒精濃度測試結果，自無可
    採。至被告所辯其酒測值超過標準值係因受傷擠壓出腸道之
    空氣所致，然呼氣酒精測試器所測得之酒精濃度本即其吐氣
    所含酒精濃度，被告上開辯詞既乏相關醫學報告證實，足認
    被告此節辯解並無依據，無足可採。是被告前開上訴理由，
    請求改判較輕刑度，並未依法指摘或表明原判決有何認事、
    用法或量刑等足以影響判決本旨之不當或違法，而構成應予
    撤銷之具體事由，自非有理由，應予駁回。
據上論斷，應依刑事訴訟法第455條之1第1項、第3項、第364 條
、第368條、第373條，判決如主文。 
本案經檢察官石光哲聲請以簡易判決處刑，檢察官黃淑美到庭執
行職務。
中　　華　　民　　國　　110 　年　　11　　月　　30　　日
　　　　　　　　　刑事第三庭  審判長法　官　何玉鳳
　　　　　　　　　　　　　　　　　　法　官　顏代容
　　　　　　　　　　　　　　　　　　法　官　李怡貞
以上正本證明與原本無異。
不得上訴。
                                    書記官  林鈺珣
中　　華　　民　　國　　110 　年　　12　　月　　1 　　日